# 收入与应收

提问人：rainy418 时间：2012-02-03 13:30:37
确认收入时，是否必然确认应收，如果不确认应收借方是什么科目呢？ 比如A公司向客户提供一项服务，合同价值 30 万，服务期间1-3 月，合同结算条款为 3 月底一次性付全款。假设根据业务实质和会计原则，收入均匀的再合同期间确认，即每月确认 10 万。 问题，应收账款是否应该在 3 月底一次性确认？如果是这样，每月底确认收入时，借方科目是什么呢？

回答人：chenyiwei
可以考虑两种做法： 1 、确认应收账款，但这部分应收账款属于“未开票的应收账款”，即未到结算期的应收款项。一般在审计上无法通过函证确认，只能通过对方或者第三方确认的完工进度或者工作量等复核测算。 2 、参照施工企业对建造合同的处理方法，设置“劳务成本”、“劳务结算”；两个科目，确认收入时不直接对应于应收款项。

回答人：chenyiwei
回复 rainy418 的帖子
未开票应收帐款也是应收帐款的一部分，报表上列示为应收帐款。但在附注中应当单独披露，并且在计提坏帐准备时，应作为一个单独的信用风险组合，不能与已开票的应收款项纳入同一个组合。
劳务成本和劳务结算比照施工企业的工程施工、工程结算的列报方式，按轧抵后的净额，借方列存货，贷方列预收帐款。